【裁判字號】    90,台上,59
【裁判日期】    900104
【裁判案由】    偽造文書
【裁判全文】
最高法院刑事判決                                    九十年度台上字第五九號
    上  訴  人   甲○○
右上訴人因偽造文書案件，不服台灣高等法院中華民國八十九年十月十九日第二審判
決（八十九年度上訴字第三一三四號，起訴案號：台灣台北地方法院檢察署八十八年
度偵字第九九○九號），提起上訴，本院判決如左：
    主  文
上訴駁回。
    理  由
按刑事訴訟法第三百七十七條規定，上訴於第三審法院，非以判決違背法令為理由，
不得為之。是提起第三審上訴，應以原判決違背法令為理由，係屬法定要件。如果上
訴理由狀並未依據卷內訴訟資料，具體指摘原判決不適用何種法則或如何適用不當，
或所指摘原判決違法情事，顯與法律規定得為第三審上訴理由之違法情形，不相適合
時，均應認其上訴為違背法律上之程式，予以駁回。本件原判決綜合調查證據之結果
，認上訴人甲○○牽連犯有刑法第二百十六條第二百十條行使偽造私文書，足以生損
害於他人罪，及第三百三十九條第二項意圖為自己不法之所有，以詐術得財產上不法
之利益罪之事實，因而撤銷第一審之科刑判決，改判仍依牽連犯關係，從一重之行使
偽造私文書罪處斷，量處有期徒刑月，偽造「忠合商行」信用卡簽帳單銀行存根聯
（編號Ｒ六○五一九、Ｒ六○五二○）及客戶存根聯顧客簽名欄內偽造之「曹貴美」
署押肆枚均沒收，已詳認定犯罪事實之依據及憑以認定之理由，從形式上觀察，原
判決並無違背法令情形。上訴意旨仍執陳詞，謂上訴人乘同案被告林國裕於酒店內消
費，假裝酒醉無法結帳時，自其皮夾取出中信銀行所核發，誤為林國裕所有之VISA金
卡（卡號0000000000000000）及VISA普卡（卡號00000000
00000000）各壹張，持至櫃檯代為結帳，犯後深感後悔，表達償還林國裕遭
盜刷金額意願，惟數次聯繫未果等語，係就原判決已詳為論斷與說明之事項，單純為
事實上之爭執，而原判決如何違背法令，並未依據卷內資料具體表明，顯與法定上訴
第三審之形式要件不符，其上訴違背法律上之程式，應予駁回。次按裁判上一罪之重
罪部分得提起第三審上訴，其輕罪部分雖不得上訴，依審判不可分原則，第三審法院
亦應併予審判，但以重罪部分之上訴合法為前提，如該重罪部分之上訴不合法，第三
審法院既應從程序上予以駁回，而無從為實體上判決，對於輕罪部分自亦無從適用審
判不可分之原則，併為實體上裁判。本件上訴人另牽連犯有刑法第三百三十九條第二
項意圖為自己不法之所有，以詐術得財產上不法之利益罪及同法第三百三十九條第三
項第二項意圖為自己不法之所有，以詐術得財產上不法之利益未遂罪部分，核屬刑事
訴訟法第三百七十六條第四款所列之案件，既經第二審判決，不得上訴於第三審法院
。依上說明，此部分仍應從程序上併予駁回。另本件係從程序上駁回上訴，上訴人請
求併為緩刑之宣告，無從審酌，附為明。
據上論結，應依刑事訴訟法第三百九十五條前段，判決如主文。
中      華      民      國     九十     年      一      月      四      日
                              最高法院刑事第六庭
                                  審判長法官  謝  家  鶴
                                        法官  洪  文  章
                                        法官  花  滿  堂
                                        法官  陳  世  淙
                                        法官  洪  佳  濱
      右正本證明與原本無異
                                              書  記  官
中      華      民      國     九十     年      一      月     二十     日


司法院資訊處製作；財團法人民間司法改革基金會備份。
